臺灣基隆地方法院民事簡易判決
111年度基簡字第661號
原      告  高進益  
訴訟代理人  蕭蒼澤律師
被      告  簡朝棟  
上列當事人間請求返還代墊款事件，本院於民國111年8月25日言
詞辯論終結，判決如下：
    主      文
原告之訴及假執行之聲請均駁回。
訴訟費用由原告負擔。
    事實及理由
一、訴狀送達後，原告不得將原訴變更或追加他訴，但請求之基
    礎事實同一者，不在此限，民事訴訟法第255條第1項第2款
    定有明文。原告依代墊款項之法律關係，起訴請求被告應給
    付原告新臺幣（下同）21萬,925元及自起訴狀繕本送達翌日
    起清償日止，按週年利率5%計算之利息，嗣於本院民國111
    年7月28日言詞辯論期日更正依消費借貸法律關係為請求，
    並追加依不當得利法律關係為請求權基礎，與原訴主張交付
    金錢予被告之基礎事實同一，符合前揭規定，先予說明。
二、原告主張：兩造間資金往來頻繁，具有相當之信賴關係，被
    告自110年1月12日起至110年2月6日止向原告借款合計21萬9
    25元（110年1月12日5萬2,476元、同年1月13日6,560元、同
    年1月14日9,630元、同年1月15日7,840元、同年1月16日2萬
    6,800元、同年1月18日1萬720元、同年1月19日8,255元、同
    年1月20日6,994元、同年1月22日5,360元、同年1月25日3,0
    40元、同年1月26日3,200元、同年1月27日2,400元、同年1
    月28日9,280元、同年1月29日8,720元、同年2月2日1萬5,68
    0元、同年2月3日7,680元、同年2月4日7,520元、同年2月5
    日1萬1,040元、同年2月6日8,000元），經原告催討置之不
    理，為此依消費借貸、不當得利法律關係，請求擇一判命被
    告給付21萬925元，及自起訴狀繕本送達翌日起清償日止，
    按週年利率5%計算之利息，並願供擔保請准宣告假執行。
三、被告抗辯：否認兩造間有成立消費借貸或不當得利，原告就
    其主張之事實應提出證據等語。並答辯聲明：原告之訴駁回
    。　　　　
四、原告請求被告給付21萬925元及加計法定遲延利息，為被告
    所否認，本院判斷如下：
　㈠稱消費借貸者，謂當事人一方移轉金錢或其他代替物之所有
    權於他方，而約定他方以種類、品質、數量相同之物返還之
    契約，民法第474條第1項定有明文。故當事人間必本於借貸
    之意思合致，而有移轉金錢或其他代替物之所有權於他方之
    行為，始得當之。是以消費借貸，因交付金錢之原因多端，
    除有金錢之交付外，尚須本於借貸之意思而為交付，方克成
    立。倘當事人主張與他方有消費借貸關係存在者，自應就該
    借貸意思互相表示合致及借款業已交付之事實，均負舉證之
    責任（最高法院98年度台上字第1045號民事判決要旨參照）
    。原告主張兩造間有成立消費借貸關係，依原告所提自行記
    載之明細及被告名片，不足以認定兩造間有消費借貸合意，
    且原告本於消費借貸合意而交付被告21萬925元，原告依民
    法第478條規定，請求被告返還借款21萬925元，自屬無據。
  ㈡另無法律上之原因而受利益，致他人受損害者，應返還其利
    益，民法第179條前段定有明文。又給付型之不當得利，應
    由主張不當得利返還請求權人（受損人），就不當得利成立
    要件中之受益人無法律上之原因而受利益負舉證責任。原告
    所提自行記載之明細及被告名片，不足以證明有給付被告21
    萬925元，已如前開所述，原告就被告受有利益未為其他舉
    證，原告依民法第179條規定請求被告返還利益，並無依據
    。
五、綜上所述，原告依消費借貸及不當得利之法律關係，請求被
    告給付21萬925元，及自起訴狀繕本送達翌日起至清償日止
    ，按週年利率5%計算之利息，為無理由，應予駁回，其假執
    行之聲請失所依據，併予駁回。
六、本件事證已經明確，兩造所為其餘攻擊、防禦及舉證，經本
    院審酌後，認與判決結論均無影響，爰不一一論列，附此敘
    明。
七、據上論結，本件原告之訴為無理由，依民事訴訟法第436條
    第2項、第78條，判決如主文。
中　　華　　民　　國　　111 　年　　9 　　月　　8 　　日
                  基隆簡易庭法　官　陳湘琳　　　　　
以上正本係照原本作成。
對於本件判決如有不服，應於收受送達後20日內向本院提出上訴
書狀，上訴於本院合議庭，並按他造當事人之人數附具繕本。如
委任律師提起上訴者，應一併繳納上訴審裁判費。
中　　華　　民　　國　　111 　年　　9 　　月　　8 　　日
                            書記官　陳柏宏